臺灣臺北地方法院民事判決　　　　　　　96年度訴字第8521號
原　　　告　永豐商業銀行股份有限公司
法定代理人　丁○○
訴訟代理人　丙○○
被　　　告　乙○○
　　　　　　甲○○
上列當事人間請求清償借款事件，本院於九十六年十一月二十九
日言詞辯論終結，判決如下：
    主  文
被告應連帶給付原告新台幣伍拾貳萬柒仟壹佰玖拾捌元，及自民
國九十五年八月十日起至清償日止，按週年利率百分之十一點八
八計算之利息，並自九十五年九月十一日起至清償日止，逾期在
六個月以內者，按上開利率百分之十，超過六個月部分，按上開
利率百分之二十計算之違約金。
訴訟費用由被告連帶負擔。
    事  實
甲、原告方面：
一、聲明：如主文所示。
二、陳述：
（一）被告乙○○邀同被告甲○○為連帶保證人，於民國（以下
      同）94年7月12日向原告借款一筆新台幣（下同）600,000
      元整，借款本息計付方式、借款期間、利率及清償條件等
      ，均依借據及約定書所載。被告如遲延還本或付息時，除
      仍按約定利率計付遲延利息外，逾期在六個月內部份，按
      本金金額照約定利率百分之10加付違約金，逾期超過六個
      月部份，照前項標準加倍計付。並約定被告如有停止或遲
      延履行全部或一部債務本金時，即喪失期限利益，全部債
      務視為到期。
（二）詎料，被告自95年1月11日起即未依約付款，迭經催討無
      效，依雙方簽立之約定書條款，渠等已喪失期限利益，全
      部債務視為到期，目前尚欠原告本金527,198元整及約定
      之利息、違約金未償。為此，原告依消費借貸及連帶保證
      關係請求被告等應連帶清償如前開訴之聲明所載之金額。
（三）兩造約定如有涉訟時，合意由　鈞院管轄。
三、證據：提出借據暨約定書、帳務明細等件為證。
乙、被告方面：對於原告之主張均不爭執，僅稱現在無資力可清
    償。
    理  由
甲、程序方面：
一、依約定書第13條約定，兩造就本件訟爭之事項合意以本院為
    第一審管轄法院，參照民事訴訟法第24條規定，本院有管轄
    權，應先敘明。
乙、實體方面：
一、原告起訴主張被告乙○○於94年7月12日以被告甲○○為連
    帶保證人，向原告借款600,000元，惟被告自95年1月11日起
    即未依約還款，依約定書第5條之約定債務視為全部到期，
    目前尚欠本金527,198元及如聲明所示之利息違約金未清償
    等前開事實，業據原告提出與所述相符之借據暨約定書、帳
    務明細等件為證，且為被告到庭所不爭執，自堪信原告主張
    為真實。
二、按消費借貸之借用人應於約定期限內，返還與借用物種類、
    品質、數量相同之物，民法第478條前段定有明文；又所謂
    連帶保證，係指保證人與主債務人就債務之履行，對於債權
    人各負全部給付之責任者而言，是連帶保證債務之債權人得
    同時或先後向保證人為全部給付之請求（最高法院45年台上
    字第1426號判例、77年台上字第1772號判決參照）。再按遲
    延之債務，以支付金錢為標的者，債權人得請求依法定利率
    計算之遲延利息。但約定利率較高者，仍從其約定利率；當
    事人得約定債務人於債務不履行時，應支付違約金，民法第
    233條第1項、第250條第1項分別定有明文。本件被告乙○○
    以另一被告甲○○為連帶保證人，向原告借款未依約清償，
    尚積欠如主文第一項所示之本金及利息、違約金未清償，揆
    諸前開說明及規定，原告依消費借貸及連帶保證契約請求被
    告連帶如數給付如主文第一項所示金額為有理由，應予准許
    。
丙、結論：本件原告之訴為有理由，依民事訴訟法第385條第1項
    前段、第85條第2項，判決如主文。
中　　華　　民　　國　　96　　年　　11　　月　　30　　日
                  民事第五庭    法　官　吳佳薇
如對本判決上訴，須於判決送達後20日內向本院提出上訴狀
以上正本係照原本作成。
中　　華　　民　　國　　96　　年　　11　　月　　30　　日
                                書記官  許博為
